【裁判字號】    97,抗,21
【裁判日期】    970305
【裁判案由】    本票裁定
【裁判全文】
臺灣桃園地方法院民事裁定                97年度抗字第21號
抗  告  人  冠季科技股份有限公司
兼法定代理
人          己○○
抗  告  人  丁○
            戊○○
            丙○○
相  對  人  甲○○○股份有限公司
法定代理人  乙○○
上列當事人間本票裁定事件，抗告人對於民國96年12月19日本院
96年度票字第11594號裁定提起抗告，本院裁定如下：
    主  文
抗告駁回。
抗告程序費用新台幣壹仟元由抗告人連帶負擔。
    理  由
一、按執票人向本票發票人行使追索權時，得聲請法院裁定後強
    制執行，票據法第123 條定有明文。又本票既載明免除作成
    拒絕證書，則執票人聲請裁定准予強制執行時，自毋庸提出
    已為付款提示之證據，且本票執票人依票據法第123 條規定
    向本票發票人行使追索權，聲請法院裁定准予強制執行，係
    屬非訟事件，對於此項聲請所為裁定，僅依非訟事件程序，
    就本票形式上之要件是否具備予以審查為已足，相對人如主
    張本票執票人未為提示，依票據法第124 條準用同法第95條
    但書之規定，應由其負舉證之責（最高法院84年度台抗字第
    22號判決要旨參照）。另按「在票據上簽名者，依票上所載
    文義負責。」票據法第5 條第1 項定有明文。本票執票人依
    票據法第123 條規定，聲請法院裁定許可對發票人強制執行
    ，既屬非訟事件，此項聲請之裁定及抗告法院之裁定，僅依
    非訟事件程序，以審查強制執行許可與否，並無確定實體上
    法律關係存否之效力，如發票人就票據債務之存否有爭執時
    ，應由發票人提起確認之訴，以資解決（最高法院57年度台
    抗字第76號判例可資參照）。
二、本件相對人於原審主張：伊執有抗告人等於民國95年5 月5
    日共同簽發免除作成拒絕證書之本票一紙（下稱系爭本票）
    ，內載金額新台幣7,171,200 元，詎於提示後尚有如原裁定
    主文所示之本金及利息未獲清償，爰聲請本院裁定准予強制
    執行等語，業據提出本票1 紙為證。原審依首揭規定予以准
    許，於法並無不合。
三、本件抗告意旨略以：本票發票人經免除作成拒絕證書之記載
    時，執票人得不請求作成拒絕證書而行使追索權，然執票人
    在行使追索權前，仍應於所定期限內為付款之提示，本件執
    票人即相對人於到期日後並未向抗告人提示票據請求給付票
    款，原審卷內亦無相關證據可證明相對人向抗告人為提示票
    據；且系爭本票非抗告人等所簽發，原審均未予詳查，即為
    裁定，顯有未合，為此爰依法提起抗告，求為廢棄原裁定等
    語。
四、惟查，抗告人稱相對人未提示本票乙節，揆諸首揭說明，應
    由抗告人負擔舉證責任，惟其僅空言主張相對人並未為提示
    及卷內無提示之證據云云，並未提出任何證據證明其主張。
    且經本院依形式上審核相對人於原審執以聲請裁定准予強制
    執行之系爭本票影本（見原審卷第4 頁），其形式上已經記
    載表明其為本票之文字、一定之金額、無條件擔任支付、付
    款地、發票人、發票年、月、日等事項，並無不應准許之情
    形，原審據以為許可強制執行之裁定，於法尚無不合。至於
    抗告人其餘抗辯事由縱係屬實，依首揭說明，亦應由抗告人
    另行提起訴訟以資解決，並非本件非訟程序所得審究。參諸
    上開說明，抗告意旨指摘原裁定不當，求予廢棄，為無理由
    ，應予駁回。
五、依非訟事件法第46條、第21條第2項、第24條第1項、民事訴
    訟法第495 條之1 第1 項、第449 條第1 項、第95條、第85
    條第2項，裁定如主文。
中    華    民    國    97    年    3     月    5     日
                民事第四庭審判長法  官  郭琇玲
                                法  官  范明達
                                法  官  陳婉玉
正本係照原本作成。
如不服本裁定，僅得於收受本裁定正本送達後10日內，以適用法
規顯有錯誤為理由，向本院提出再抗告狀，（須附繕本一份及繳
納再抗告裁判費新台幣1,000 元），經本院許可後始可再抗告。
中    華    民    國    97    年    3     月    5     日
                                書記官  劉寶霞


司法院資訊處製作；財團法人民間司法改革基金會備份。
